臺灣基隆地方法院刑事判決　　　　　　　100年度訴字第175號
公　訴　人　臺灣基隆地方法院檢察署檢察官
被　　　告　陳仁聰
上列被告因違反毒品危害防制條例案件，經檢察官提起公訴（一
百年度毒偵字第二五九號），而被告所犯並非死刑、無期徒刑、
最輕本刑為三年以上有期徒刑之罪或高等法院管轄第一審之案件
，被告於準備程序中先就被訴事實為有罪之陳述，受命法官於告
知被告簡式審判程序之旨，並聽取當事人之意見後，合議庭裁定
由受命法官獨任進行簡式審判程序，判決如下：
    主  文
陳仁聰施用第一級毒品，累犯，處有期徒刑捌月。
    事  實
一、陳仁聰前因施用第一、二級毒品案件，經本院裁定令入勒戒
    處所觀察、勒戒後，因認有繼續施用毒品傾向，再經本院裁
    定令入戒治處所強制戒治，於民國九十年三月二十五日期滿
    執行完畢。其於上開強制戒治執行完畢後五年內，又因施用
    第一、二級毒品案件，經臺灣板橋地方法院裁定令入戒治處
    所強制戒治，於九十二年十月三十一日期滿執行完畢，同案
    二罪另經同法院分別判處有期徒刑十月及五月，定應執行有
    期徒刑一年二月確定；復因施用第一、二級毒品案件，經同
    法院分別判處有期徒刑八月及三月，應執行有期徒刑十月確
    定；上開二應執行刑接續執行，於九十四年六月七日假釋出
    監，同年九月十三日縮刑期滿未經撤銷假釋，其未執行之刑
    ，以已執行論。再因施用第一、二級毒品案件，經本院分別
    判處有期徒刑九月及五月，應執行有期徒刑一年一月確定；
    另因竊盜等案件，經本院分別判處有期徒刑十月及三月確定
    ；嗣因中華民國九十六年罪犯減刑條例施行，上開各罪再經
    本院裁定均減其宣告刑二分之一，及定其應執行刑為有期徒
    刑一年又十五日確定，於九十六年十一月二十九日執行完畢
    。詎其又基於施用第一級毒品之犯意，於九十九年十二月二
    十五日凌晨一時許，在基隆市○○區○○路（基隆市之坎仔
    頂漁市位○○○路）某處卡拉ＯＫ店內，以摻入香菸點燃吸
    食之方式，非法施用第一級毒品海洛因（下稱海洛因）一次
    。嗣其於翌日上午十一時三十分許，在新北市政府警察局瑞
    芳分局採尿送驗結果，呈海洛因之人體代謝物嗎啡陽性反應
    。
二、案經新北市政府警察局瑞芳分局報請臺灣基隆地方法院檢察
    署檢察官偵查起訴。
    理  由
一、按毒品危害防制條例於九十二年七月九日修正公布，自九十
    三年一月九日施行，其中第二十條、第二十三條將施用毒品
    之刑事處遇程序，區分為「初犯」及「五年內再犯」、「五
    年後再犯」。依其立法理由之說明：「初犯」，經觀察、勒
    戒或強制戒治後，應為不起訴處分或不付審理之裁定；經觀
    察、勒戒或強制戒治執行完畢釋放後，「五年內再犯」者，
    因其再犯率甚高，原實施之觀察、勒戒及強制戒治既已無法
    收其實效，爰依法追訴或裁定交付審理。至於經觀察、勒戒
    或強制戒治執行完畢釋放後，「五年後再犯」者，前所實施
    之觀察、勒戒或強制戒治已足以遮斷其施用毒品之毒癮，為
    期自新及協助其斷除毒癮，仍適用「初犯」規定，先經觀察
    、勒戒或強制戒治之程序。從而依修正後之規定，僅限於「
    初犯」及「五年後再犯」二種情形，始應先經觀察、勒戒或
    強制戒治程序。倘被告於五年內已再犯，經依法追訴處罰，
    縱其第三次（或第三次以上）再度施用毒品之時間，在初犯
    經觀察、勒戒或強制戒治執行完畢釋放五年以後，已不合於
    「五年後再犯」之規定，且因已於「五年內再犯」，顯見其
    再犯率甚高，原實施觀察、勒戒或強制戒治，已無法收其實
    效，即應依該條例第十條處罰（最高法院九十五年度第七次
    刑事庭會議決議參照）。查被告陳仁聰前因施用毒品而經觀
    察、勒戒、強制戒治執行完畢後五年內，再因施用毒品犯行
    ，經起訴判處罪刑及執行完畢等詳情，業如事實欄一所載，
    有臺灣基隆地方法院檢察署刑案資料查註紀錄表及臺灣高等
    法院被告前案紀錄表附卷可參。則被告本案施用海洛因之犯
    行縱在上開觀察、勒戒及強制戒治執行完畢五年後所為，仍
    不得依毒品危害防制條例第二十條第三項規定予以觀察、勒
    戒或強制戒治之處遇，而應由檢察官依法追訴，本件起訴程
    序並無違誤，合先敘明。
二、上揭犯罪事實，業據被告於本院準備及審判程序中自白不諱
    ，而其前揭為警採尿送驗結果，亦呈海洛因人體代謝物嗎啡
    陽性反應，有臺灣檢驗科技股份有限公司一百年一月十二日
    出具之編號UL/2011/00000000號濫用藥物檢驗報告及新北市
    政府警察局瑞芳分局偵辦毒品危害防制條例案件犯嫌尿液檢
    體編號對照表在卷可參，堪認被告上開自白係屬實情。本案
    事證明確，被告犯行洵堪認定，應依法論科。
三、核被告所為，係犯毒品危害防制條例第十條第一項之施用第
    一級毒品罪。被告非法持有第一級毒品之低度行為，為其非
    法施用之高度行為所吸收，不另論罪。被告有如事實欄一所
    載之刑案前科及有期徒刑執行紀錄，有上開刑案資料查註紀
    錄表及被告前案紀錄表可參，其於有期徒刑執行完畢後五年
    內，故意再犯本案有期徒刑以上之罪，為累犯，應依法加重
    其刑。爰審酌被告前因違反毒品危害防制條例案件，迭經執
    行觀察、勒戒、強制戒治及有期徒刑之處遇措施，猶未能深
    切體認毒品危害己身之鉅，及早謀求脫離毒害之道，反而於
    出監所後伺機再犯，自有使其再度接受相當時期監禁處遇以
    教化性情之必要；惟被告就犯罪事實自白犯行，犯後態度尚
    可，且施用毒品固戕害個人健康，然未侵害他人權益，犯罪
    手段亦屬平和，兼衡被告施用次數及智識程度等一切情狀，
    量處如主文所示之刑。至供被告本案施用海洛因所用之香菸
    ，因未據扣案，復無證據顯示係專供施用毒品之器具或違禁
    物，為避免將來執行之困難，爰不併為沒收之諭知。
據上論斷，應依刑事訴訟法第二百七十三條之一第一項、第二百
九十九條第一項本文，毒品危害防制條例第十條第一項，刑法第
十一條本文、第四十七條第一項，判決如主文。
本案經檢察官高永棟到庭執行職務。
中    華    民    國    100    年    3    月    30    日
                  刑事第四庭法  官  陳賢德
以上正本證明與原本無異。
如不服本判決應於收受送達後10日內向本院提出上訴書狀，並應
敘述具體理由；其未敘述上訴理由者，應於上訴期間屆滿後20日
內向本院補提理由書（均須按他造當事人之人數附繕本）「切勿
逕送上級法院」。
中    華    民    國   100    年    3     月    30    日
                            書記官  王靜敏
附錄論罪科刑法條
毒品危害防制條例第十條第一項
施用第一級毒品者，處六月以上五年以下有期徒刑。